臺灣高等法院臺南分院刑事判決　　　　　　　　九十三年度上訴字第五一七號　Ｃ
　　　上　訴　人
　　　即　被　告　乙　○　○
　　　選任辯護人　林　瑩　蓉
　　　上　訴　人
　　　即　被　告　丙　○　○
　　　指定辯護人　本院公設辯護人　丁　○　○
右上訴人等因強盜等案件，不服臺灣臺南地方法院九十一年度訴字第一三八七號中華
民國九十三年四月二十二日第一審判決（起訴案號：臺灣臺南地方法院檢察署九十一
年度偵字第一八五五號），提起上訴，本院判決如左：
      主      文
上訴駁回。
      事      實
一、乙○○綽號為「阿華」，其與甲○○（綽號「阿文」）相認識；丙○○則曾於民
    國（下同）八十六年間，因竊盜案件經法院判處有期徒刑七月，於八十七年二月
    二十七日確定，並於八十七年六月十九日執行完畢，仍不知悔改，乙○○因曾介
    紹多位客戶給甲○○辦理信用卡，但甲○○均未給乙○○任何佣金致乙○○心生
    不滿，遂與綽號「香蕉」之不詳姓名成年男子（尚在警方查緝中），共同基於意
    圖為自己不法所有之犯意聯絡，由乙○○於九十一年二月七日十六時許，先以電
    話誘騙甲○○說丙○○要還錢給他，叫甲○○前往台南市○○路○段三０七號乙○○工作之「宅配電訊行」，甲○○不疑有詐，因該日甲○○恰好要將其代辦過
    戶，要將牌照號碼六Ｓ─一九一五號自用小客車交給該車車主陳敬川，以便向陳
    敬川收取其先墊付之新台幣（下同）六萬元，甲○○遂駕駛該自用小客車依約前
    往「宅配電訊行」，甲○○上至二樓，未見丙○○，卻見乙○○與綽號「香蕉」
    及另二名不詳姓名之成年男子在場，甲○○剛坐下就遭上開之一名不詳姓名男子
    持類似黑色槍械客觀上足為兇器之鈍器一支，毆打其頭部數下，致甲○○受有頭
    皮撕裂傷四公分之傷害而當場流血，並因而陷於不能抗拒之程度，該名男子並對
    甲○○稱：「你幫人代辦信用卡抽那麼重的佣金，卻連阿華幫你找客戶的佣金都
    還沒給她，我們要討個公道，你拿三十萬元出來就放你走」等語，甲○○說他沒
    有那麼多錢，這時丙○○進到屋內，在裡面坐一下，未出一言即出去。而乙○○
    則對甲○○恐嚇稱：「你今天沒有處理好，就會死得很難看」等語，致甲○○心
    生畏懼，該名毆打甲○○之男子即強行搜走甲○○上衣口袋內之鑰匙，並下樓將
    車上之證件拿上來，一直打電話給當舖要將該車當掉，因當鋪要求車主出面，才
    未得逞。同日十五時許，陳敬川即打行動電話連絡甲○○，要甲○○交車，然一
    直無法打通，嗣經打通後，詎接電話者是綽號「香蕉」一夥中之一名男子，該男
    子對陳敬川說如果今天要牽車，要交十二萬元給他，陳敬川說如果價錢這麼高其
    就不要了，該男子仍一直保持與陳敬川聯繫，至同日二十時許，不知情之「宅配
    電訊行」老闆曾俊強回到店內上樓看到很多人坐在客廳講話，遂到一樓去，後來
    曾俊強表示要關門而請乙○○等人離開，綽號「香蕉」及其帶來之上開二名姓名
    不詳之男子遂押甲○○坐上六Ｓ─一九一五號自用小客車，前往台南市○○街七
    十巷十六號之房屋內，控制其行動自由。丙○○、黃玉文亦離開「宅配電訊行」
    到對面吃東西，吃完東西後又回到「宅配電訊行」找乙○○。而「香蕉」等人將
    甲○○押到台南市○○街七十巷十六號之房屋內，正拉下鐵門時，恰好承租該屋
    之王建中與朋友劉永清到該屋，看見綽號「香蕉」等人與甲○○在內，王建中問
    其等為何有鑰匙可以進入，「香蕉」等人中之一名不詳姓名男子說是向一名綽號
    「大餅」之男子拿的，並稱「大餅」之男子是經王建中之朋友陳志斌那裡拿的，
    並叫王建中與劉永清暫時在外面等，並將鐵門拉下上鎖。後來與陳敬川通電話之
    男子最後以六萬元與陳敬川成交，並約陳敬川前往台南市○○路○段東帝士百貨
    公司門前，一手交錢一手交車，而取得陳敬川原應付給甲○○為其事先代墊購買
    新車之頭期款六萬元。詎綽號「香蕉」等三人得款六萬元猶不知足，仍繼續強迫
    甲○○打電話給其女友張瑞春（綽號「寶寶」）湊錢，甲○○迫不得已，只好打
    電話給友張瑞春，說其有急事，要張瑞春準備十萬元，張瑞春發覺有異，問甲○○身在何處，甲○○沒有回答，張瑞春再問其是否被押住，甲○○回「嗯」一聲
    ，張瑞春再問對方是誰，甲○○說他不方便說，叫張瑞春準備好錢，張瑞春再問
    籌足錢後如何聯絡，甲○○說打其行動電話，對方會告訴她交錢的地方，嗣對方
    約張瑞春在台南市○○路與文南路口統一超商前交付十萬元，而「香蕉」則打電
    話給乙○○，叫乙○○前往永華路與文南路口統一超商前取款，乙○○遂叫丙○○、黃玉文共坐不知情之蘇金田所開之計程車前往，丙○○、黃玉文各基於幫助
    取款之犯意，遂與乙○○共同乘坐該計程車前往，途中乙○○談了一些債務事情
    ，到達永華路時，黃玉文下車買檳榔後，回到車邊對丙○○說香蕉會不會騙我們
    ，丙○○說香蕉不會騙我們，是對方把我們裝瘋子，黃玉文並對丙○○說後面那
    輛計程車要注意點。另方面張瑞春則報警會同警察前往永華路與文南路口統一超
    商前，經甲○○打電話告知張瑞春說乙○○等人已在該處等候，張瑞春看見乙○○、黃玉文在該處等候，丙○○則在計程車上等候接應，張瑞春要求乙○○一手
    交錢一手交人，乙○○不願意，並一直罵甲○○無情無義，於尚未得款之際，警
    察乘機上前將乙○○、丙○○、黃玉文三人逮捕，並命乙○○打電話告知綽號「
    香蕉」等三人，佯稱已收到錢，綽號「香蕉」等人誤以為取款成功才將甲○○釋
    放。
二、案經甲○○訴由台南市警察局第四分局報請臺灣臺南地方法院檢察署檢察官偵查
    起訴。
      理      由
一、訊據被告乙○○、丙○○均矢口否認有為右揭強盜等犯行，並分別辯稱如下：
（一）被告乙○○辯稱：當天甲○○會到「宅配電訊行」，是因伊當天下午四、五點
      時打電話給他，請他過來，因為伊介紹很多客戶給他，辦理信用卡，但有些狀
      況，所以我希望他能過來講清楚，那天伊共聯絡了七個人來，當天伊是以丙○○要還給他錢為理由，請甲○○過來，因為伊知道如果以處理信用卡為理由請
      他過來，他不會答應，而伊知道丙○○有欠他錢，所以才會以這個理由請他過
      來，甲○○到了之後，就直接到二樓，伊問甲○○為何他們信用卡已經辦好，
      沒有拿到？伊等本在二樓客廳談話，後來「香蕉」帶了二個人進來，就把甲○○帶往二樓房間內，而且把門鎖起來，我們則在外面等候，後來陸續有人進去
      房間內跟甲○○談信用卡之事，之後伊從外面往門內看，看見地上有血跡，伊
      就進去擦地上的血跡，甲○○則自己擦身上的血跡後，伊就出來做自己的工作
      ，約晚上八點，「宅配電訊行」的老闆回來，認為時間已晚，要談什麼他們自
      行找地方去談，伊就跟「香蕉」講，「香蕉」他們就把甲○○帶走，伊就去吃
      飯，吃完後約九點多時，「香蕉」打電話給就伊，叫伊到永華路與文南路口之
      統一超商拿錢，說有一個叫寶寶的人會拿十萬元給伊，叫伊過去，伊就從「宅
      配電訊行」拿皮包出來，看到丙○○與黃玉文在外面，伊就問他們要到那裡去
      ，他們說要回去，因伊知道他們住在安平區，所以我們就一起坐計程車前往，
      這樣比較省錢云云。
（二）被告丙○○則辯稱：伊當天約下午五點多與黃玉文一起前往，當天伊本來就是
      要拿伊送修之手機，但沒有修好，所以就再買一支中古的手機，伊之所以與黃
      玉文一起去的原因，是因當天伊住在伊安平的朋友家，伊騎機車要去找住安平
      綽號「阿成」的朋友，恰好在安平的路上遇到黃玉文，伊二人就相約一起喝酒
      ，喝到傍晚伊說身上沒有手機，伊手機在「宅配電訊行」修理，所以就一起坐
      計程車前往「宅配電訊行」，伊問乙○○手機修好了沒？她說：「沒有，你可
      以到樓下看其他手機」，另有甲○○及一些伊不認識的人也在，伊就舉手與甲○○打個招呼，並在他旁邊坐了約三至五分鐘後，見他們有事要談，伊就自行
      到樓下去看手機，買完另一支手機後，就與黃玉文到「宅配電訊行」斜對面的
      麵攤喝高粱酒，喝完後要回去，看到「宅配電訊行」燈光亮著，乙○○在店外
      發動機車要離開，伊問她要去那理，她說有朋友叫她去拿錢，伊說有沒有順路
      ，伊與黃玉文剛好要回安平，她說要去永華路跟文華路那邊，伊說那有順路，
      所以就一起坐車走云云。
二、經查被告乙○○、丙○○右揭之犯行，業據告訴人甲○○於警訊及偵、審時指訴
    明確，核與證人張瑞春於警訊及偵、審中；證人陳敬川、蘇金田於檢察官偵查中
    ；證人曾俊強、黃樵檳於偵、審中；證人石翊辰、張馨丰於原審調查中；證人王
    建中、劉永清於警訊時所證述之情節節相符，並有甲○○受傷之診斷證明書及六
    Ｓ─一九一五號自用小客車新車交車確認單各一紙附卷可資佐證。被告乙○○、
    丙○○雖否認有為右揭犯行，惟查：
  (1)被告乙○○於九十一年二月七日十六時許，先以電話誘騙甲○○說丙○○要還錢
    給他，叫甲○○前往「宅配電訊行」，甲○○不疑有詐，因該日甲○○恰好要將
    其代辦過戶，要將牌照號碼六Ｓ─一九一五號自用小客車交給該車車主陳敬川，
    以便向陳敬川收取其先墊付之六萬元，甲○○遂駕駛該自用小客車依約前往「宅
    配電訊行」，甲○○上至二樓，未見丙○○，卻見乙○○與綽號「香蕉」及另二
    名不詳姓名之成年男子在場，甲○○剛坐下就遭上開之一名不詳姓名男子持類似
    黑色槍械客觀上足為兇器之鈍器一支，毆打其頭部數下，致甲○○受有頭皮撕裂
    傷四公分之傷害而當場流血，並因而陷於不能抗拒之程度，該名男子並對甲○○
    稱：「你幫人代辦信用卡抽那麼重的佣金，卻連阿華幫你找客戶的佣金都還沒給
    她，我們要討個公道，你拿三十萬元出來就放你走」等語，甲○○說他沒有那麼
    多錢，這時丙○○進到屋內，在裡面坐一下，未出一言即出去。而乙○○則對甲○○恐嚇稱「你今天沒有處理好，就會死得很難看」等語，致甲○○心生畏懼，
    該名毆打甲○○之男子即強行搜走甲○○上衣口袋內之鑰匙，並下樓將車上之證
    件拿上來，一直打電話給當舖要將該車當掉，因當鋪要求車主出面，才未得逞。
    「香蕉」等人又逼甲○○要打電話給車主來台南約定地方交車，因而取得陳敬川
    原應付給甲○○為其事先代墊購買新車之頭期款六萬元。「香蕉」等人押甲○○
    前往台南市○○街七十巷十六號之房屋內，控制其行動自由，並於該處強迫甲○○打電話給其女友張瑞春湊錢，甲○○迫不得已，只好打電話給友張瑞春，說其
    有急事，要張瑞春準備十萬元，到約定地點交錢，到當日二十一時許「香蕉」等
    人接到乙○○之電話表示已收到錢時，才將甲○○釋放，業據告訴人甲○○於警
    訊及偵、審時指訴及證述明確（見警訊筆錄第一頁、第二頁；檢方九十一年度偵
    字第一八五五號偵查卷第七十五頁、第一一一頁反面及原審法院九十三年四月一
    日審理時之筆錄）。
  (2)九十一年二月七日十五時許，陳敬川即打行動電話給甲○○，要甲○○交車，然
    一直無法打通，嗣經打通後，詎接電話者是綽號「香蕉」一夥中之一名男子，該
    男子對陳敬川說如果今天要牽車，要交十二萬元給他，陳敬川說如果價錢這麼高
    其就不要了，該男子仍一直保持與陳敬川聯繫，後來與陳敬川通電話之男子最後
    以六萬元與陳敬川成交，並約陳敬川前往台南市○○路○段東帝士百貨公司門前
    ，一手交錢一手交車，而取得陳敬川原應付給甲○○為其事先代墊購買新車之頭
    期款六萬元，亦據證人陳敬川於檢察官偵查中證述在卷（見檢方九十一年度偵字
    第一八五五號偵查卷第一一０頁反面及第一一一頁）。
  (3)「香蕉」等人將甲○○押到台南市○○街七十巷十六號之房屋內，正拉下鐵門時
    ，恰好承租該屋之王建中與朋友劉永清到該屋，看見綽號「香蕉」等人與甲○○
    在內，甲○○額頭流血，王建中問其等為何有鑰匙可以進入，「香蕉」等人中之
    一名不詳姓名男子說是向一名綽號「大餅」之男子拿的，並稱「大餅」之男子是
    經王建中之朋友陳志斌那裡拿的，並叫王建中與劉永清暫時在外面等，並將鐵門
    拉下上鎖，至該日二十二時許，「香蕉」等人表示已處理完事情才離去，亦據證
    人王建中、劉永清於警訊時證述明確（見警訊筆錄第六頁反面及第七頁）。
  (4)證人張馨丰於原審法院九十年七月十七日調查時證稱：「九十一年二月七日我在
    我母親的店裡，乙○○就打我先生的行動電話，她用半威脅的口氣說她要幫我們
    把卡片（信用卡）拿回來，如果我們不去宅配通訊行，後果自行負責，之後我與
    先生及小孩騎車前往，到達後乙○○就要我們到二樓．．．，她要我們躲在二樓
    房間內的廁所．．．，之後甲○○有被騙過來，我有聽到講話聲音，但講什麼我
    不清楚，我在廁所待約二十分鐘，乙○○就開廁所門，我推開門頭也不回的走出
    去．．．，我將女兒帶到一樓」等語。張馨丰之先生即證人石翊辰於原審九十年
    七月十七日調查時證稱：九十一年二月七日乙○○「以手機打給我，要我到通訊
    行談我太太信用卡的事．．．，我帶我太太及小孩前往，到達時除「阿華」（乙○○）外，還有三、四人在二樓房間，我們都不認識，她要我們躲在二樓小房間
    的廁所裡，她說要騙甲○○到通訊行」；在廁所時「有聽到碰碰類似打架的聲音
    及『阿華』罵人的聲音，但她罵什麼聽不清楚」；「我自廁所出來時看見三、四
    人在房間，『阿華』站立著，其他人坐在椅子上，甲○○也坐在椅子上，當時甲○○頭部就有流血，之後有一人持槍（按無法得知是否真槍），其餘之人以拳頭
    打甲○○，要甲○○還錢」；「『阿華』說人是她叫來的，要打甲○○，要他還
    錢」；伊再次回到二樓房間拿取遺留在二樓房間之手機時看到「甲○○坐在椅子
    上，頭上流血，一個大家喚『香蕉』的人在談論關於車子及錢的事」；「從我到
    二樓房間至離開時他（丙○○）都在場，他沒有打甲○○，只是站在旁邊，但我
    有聽到他說要向甲○○要錢」；「我自廁所出來時看到他（黃玉文）在二樓房間
    外的客廳坐著，『阿華』說他們都是她叫來要錢的，說我及其他人都被甲○○騙
    了，所以叫他們來要錢，丙○○也是一樣」等語。足見被告乙○○與「香蕉」及
    「香蕉」之同夥共同主導整個事件。至辯護人稱：石翊辰及張馨丰之證述，多由
    承審法官自行解釋，自行作答，再由石翊辰、張馨丰回答「是」或「不是」，顯
    然誘導訊問，且筆錄與錄音內容有不符之處等語。惟查觀察辯護人所製作對照表
    ，雖與錄音非一字不漏完全相符，然要旨並無不同，亦無所謂誘導訊問，自有証
    據能力，且將上開(1)甲○○所言及共同被告黃玉文於九十二年十月二日所為之供
    述（原審卷一第一七二頁）、與證人石翊辰上開所言對照，亦足認乙○○有對甲○○恐嚇稱「你今天沒有處理好，就會死得很難看」等語，應可認定。於本院再
    次聲請詰問證人張馨丰等二人核無必要。
  (5)證人曾俊強於檢察官偵查中證稱：「當晚我七、八點回店裡，我上樓看到乙○○
    還有很多人坐在客廳講話，我就到一樓去，大約當晚八、九點我打算關門，就跟
    乙○○說請他們離開店裡（見檢方九十一年度偵字第一八五五號偵查卷第五十八
    頁反面）。於原審九十年七月十七日調查時證稱：「我人在高雄，晚餐之後才回
    來，店裡小姐說樓上有很多人，我上樓請他們離開，他們不是我的員工」等語。
  (6)證人台南市警察局第四分局刑事組偵查員黃樵檳於檢察官偵查中證稱：「一開始
    是張瑞春去安平分駐所報案，時間是九十一年二月七日晚上七點多，說她男朋友
    被綁架要十萬元．．．，後來我們籌了三萬現金再夾放一些白紙．．．，後來約
    在永華路及文南路超商前交錢，由張瑞春朋友載我及張瑞春去超商前等候，約隔
    了十分鐘，乙○○、黃玉文、丙○○三人即搭計程車前來，詹女及黃玉文下車，
    丙○○在車上，我與張瑞春去與詹女接洽，在談話中我們組裡同仁過來將他們全
    帶回局裡，我們當場要詹女打電話給『香蕉』說錢已拿到，請他們將甲○○放掉
    ，隔了三十分鐘，甲○○打電話給張瑞春說他已穫釋」等語（見檢方九十一年度
    偵字第一八五五號偵查卷第五十七頁反面及第五十八頁）；黃樵檳於原審法院九
    十二年四月二十一日調查中亦證述相同內容。
  (7)證人蘇金田於警訊時證稱：「在車上那個女的（乙○○）有說一些債務事情，到
    達永華路時，一名（黃玉文）下車買檳榔，然後回來告訴車上那名（丙○○）說
   『香蕉』會不會騙我們，車上那個說『香蕉』不會騙我們，是對方把我們裝瘋子
    」，「下車那個（黃玉文）有跟車上那個（丙○○）說後面那輛計程車要注意點
    」等語（見警訊筆錄第八頁反面）。於檢察官偵查中證稱：「我是計程車司機，
    我是在西門路一段三０七號宅配電訊行被他們攔下，要我載他們去文南路與永華
    路的統一超商前」，「那女的好像說她找不到人，另外一個人說『香蕉』會不會
    在把我們裝瘋子，另外一個說『香蕉』不會這樣」等語（見檢方九十一年度偵字
    第一八五五號偵查卷第四十頁反面）。證人蘇金田證述內容業已相當明確，故被
    告丙○○於本院審理時，聲請再次傳訊其到庭對質乙節，核無必要，亦附此敘明
    。
  (8)九十一年二月七日十七時四十五分許，甲○○以行動電話打給張瑞春說他有急事
    ，要張瑞春準備十萬元，張瑞春感到很可疑，問甲○○在何處，甲○○沒有回答
    ，張瑞春再問其是否被押住，甲○○回「嗯」一聲，張瑞春再問對方是誰，甲○○說他不方便講，叫張瑞春準備好錢，張瑞春再問籌足錢之後如何聯絡，甲○○
    說打其行動電話，對方會告訴她交錢的地方，嗣對方約張瑞春在台南市○○路與
    文南路口統一超商前交付十萬元，張瑞春依約會同警察前往該處，經甲○○打電
    話告知張瑞春說乙○○等人已在該處等候，張瑞春看見乙○○、黃玉文在該處等
    候，丙○○則在計程車上等候接應，張瑞春要求乙○○一手交錢一手交人，乙○○不願意，並一直罵甲○○無情無義，於尚未得款之際，警察乘機上前將乙○○
    、丙○○、黃玉文三人逮捕，並命乙○○打電話告知綽號「香蕉」等三人，佯稱
    已收到錢，綽號「香蕉」等人誤以為取款成功才將甲○○釋放等情，亦據證人張
    瑞春於警訊及偵、審中證述明確（見警訊筆錄第三頁反面、第三頁反面；檢方九
    十一年度偵字第一八五五號偵查卷第七十四頁反面、第一一二頁及本院九十二年
    四月二十一日調查筆錄）。
三、依上所述，足見被告乙○○自始至終與「香蕉」及「香蕉」之同夥共同主導整個
    事件。而被告丙○○與黃玉文原是被告乙○○通知前來單純要向甲○○拿辦理信
    用卡之佣金，且其二人後來在「宅配電訊行」已知甲○○被乙○○及「香蕉」等
    人強迫要拿出鉅額與佣金不相干之錢，又知甲○○被「香蕉」等人押制、毆打，
    並見甲○○被「香蕉」等人押離「宅配電訊行」，已非單純之索取合理之佣金事
    件，竟自動幫助乙○○及「香蕉」等人而陪同乙○○共同前往永華路與文南路口
    之統一超商前取款、接應，足見其二人對於該部分，具有幫助之犯意及行為，公
    訴人認其二人自始全程均具有幫助之犯意及行為，尚有誤會。被告乙○○、丙○○上開所辯，僅挑其有利部分而為避重就輕之詞，自不足採信。又「香蕉」等三
人所持類似黑色槍械之鈍器一支雖未扣案，惟既能造成甲○○頭部受傷流血，顯
    屬客觀上具有危險性之兇器。事證明確，被告乙○○、丙○○之犯行，洵堪認定
    。
四、核被告乙○○所為，係犯刑法第二百七十七條第一項之傷害罪、第三百零二條第
    一項之以非法方法剝奪人之行動自由罪、第三百零五條之恐嚇罪、第三百三十條
    第一項之加重強盜罪（結夥三人以上攜帶兇器而犯強盜罪）。被告乙○○與「香
    蕉」等三名男子間，有犯意聯絡及行為分擔，均為共同正犯。被告乙○○所犯上
    開四罪間，有方法結果之牽連關係，應依刑法第五十五條牽連犯之例，從一重論
    以刑法第三百三十條第一項之加重強盜罪。被告丙○○在「香蕉」一夥人攜帶兇
    器之加重強盜剝奪甲○○之行動自由中，幫助被告乙○○向張瑞春取款，未遂，
    係犯刑法第三百零二條第一項之以非法方法剝奪人之行動自由罪及第三百三十條
    第二項、第一項之加重強盜未遂罪之幫助犯，上開二罪間有牽連關係，應以刑法
    第三百三十條第二項、第一項之加重強盜未遂罪之幫助犯論處，並依刑法第三十
    條第二項規定減輕其刑。又被告丙○○幫助取款上未得手即為警逮捕，為未遂犯
    ，爰依刑法第二十六條前段規定減輕其刑。被告丙○○於八十六年間，曾因竊盜
    案件經法院判處有期徒刑七月，於八十七年二月二十七日確定，並於八十七年六
    月十九日執行完畢之事實，有臺灣臺南地方法院檢察署刑案資料查註紀錄表及被
    告全國前案紀錄表附卷可稽，其於執行完畢後，五年之內再犯本件有期徒刑以上
    之罪，應依累犯之規定加重其刑，並先加後減，並遞減之。
五、原審法院因認被告等犯行事證明確，分別適用刑法第二百七十七條第一項、第三
    百零二條第一項、第三百零五條、第三百三十條第一項、第二項、第二十八條、
    第五十五條、第四十七條、第三十條第二項、第二十六條前段、第三十八條第一
    項第二款、罰金罰鍰提高標準條例第一條前段之規定，並分別審酌被告乙○○、
    丙○○之品行、智識程度、生活狀況、犯罪之動機、目的、手段、所生之危害及
    犯罪後態度等一切情狀，分別量處乙○○意圖為自己不法之所有，結夥三人以上
    攜帶兇器，以強暴至使不能抗拒，而使他人其交付其物，處有期徒刑柒年陸月；
    丙○○幫助意圖為自己不法之所有，結夥三人以上攜帶兇器，以強暴至使不能抗
    拒，而使他人其交付其物未遂，累犯，處有期徒刑貳年。類似黑色槍械之鈍器一
    支，為被告乙○○之共犯「香蕉」等人所有，且為供犯罪所用之物，雖未扣案然
    亦不能證明已經滅失，依法併宣告沒收。原審判決認事用法並無不當、量刑亦甚
    妥適，被告空言否認犯行，指摘原判決不當提起上訴，核無理由，應予駁回。
據上論結，應依刑事訴訟法第三百六十八條，判決如主文。
本案經檢察官羅清溪到庭執行職務。
中    華    民    國      九十四      年      一      月      十八      日
                                  臺灣高等法院臺南分院刑事第三庭
                                      審判長法官  陳    義    仲
                                            法官  陳    顯    榮
                                            法官  宋    明    蒼
右正本證明與原本無異。
如不服本判決，應於判決送達後十日內向本院提出上訴狀，其未敘述理由者並應於提
出上訴狀後十日內向本院補提理由書（應附繕本)。
                                      法院書記官  尤    乃    玉
中    華    民    國      九十四      年      一      月      十九      日
附錄法條：
刑法第二百七十七條第一項：
傷害人之身體或健康者，處三年以下有期徒刑、拘役或一千元以下罰金。
刑法第三百零二條：
私行拘禁或以其他非法方法，剝奪人之行動自由者，處五年以下有期徒刑、拘役或三
百元以下罰金。
刑法第三百零五條：
以加害生命、身體、自由、名譽、財產之事，恐嚇他人致生危害於安全者，處二年以
下有期徒刑、拘役或三百元以下罰金。
刑法第三百三十條：
犯強盜罪而有第三百二十一條第一項各款情形之一者，處七年以上有期徒刑。
前項之未遂犯罰之。
